# 净资产折旧需企业提供什么审计资料

提问人：dby20011029 时间：2015-11-23 10:34:57
正在做新三板挂牌审计项目，现在公司股改需要出一份净资产折股验资报告，需要企业提供什么资料？

回答人：chenyiwei
根据 1602 号验资准则应用指南：
（四）以净资产折合实收资本的审验程序 1.审验目标。审验出资者是否按照协议、章程的规定将与以净资产折合实收资本相关的资产和负债如期、足额转入被审验单位，并办理有关财产权转移手续。 2.审验程序。以净资产折合实收资本的，注册会计师应当在审计的基础上按照国家有关规定审验其价值。具体审验程序包括： （ 1 ）检查被审验单位以净资产折合实收资本是否符合国家有关规定；
（ 2 ）检查以净资产折合实收资本的金额是否符合协议、章程的规定； （ 3 ）对以净资产折合实收资本相关的资产和负债进行审计，以验证净资产折合实收资本的金额是否准确；如果相关资产和负债已经其他会计师事务所审计，在利用其工作时，应当参照《中国注册会计师审计准则第 1401 号——利用其他注册会计师的工作》的有关要求执行； （① 是指在科学、文化艺术等领域中，发明者、创作者对自己的创造性劳动成果依法享有的专有权，包括工业产权和著作权。工业产权是指对法律所确认的新技术和经济管理成果享有的权利，主要包括专利权和商标权。著作权是指著作者按照法律规定对自己的著作所享有的专有权利，包括发表权、署名权、修改权、保护作品完整权、使用权和获得报酬权等，也称为版权。） （ 4 ）检查与以净资产折合实收资本相关的资产、负债是否按国家规定进行资产评估，查阅评估报告，了解其评估目的、评估范围与对象、评估基准日、评估假设等有关限定条件是否满足验资的要求；
关注评估报告的特别事项说明和评估基准日至验资报告日期间发生的重大事项对验资结论产生的影响；检查净资产作价是否存在显著高估或低估；检查以净资产折合实收资本的金额是否经各出资者认可； （ 5 ）检查与以净资产折合实收资本相关的资产、负债的交接清单； （ 6 ）检查与以净资产折合实收资本相关的资产和负债的转移方式、期限是否符合协议、章程的规定； （ 7 ）检查新设合并的合并各方是否按照国家有关规定及时通知债权人，在报纸上发布公告，进行债务清偿或提供债务担保； （ 8 ）检查国有企业以净资产折股金额是否与政府有关部门的批准文件的规定一致，未折股部分的处理是否符合国家有关规定； （ 9 ）检查评估基准日至以净资产折合实收资本日期间的净资产变动情况，并检查是否对其进行了适当的会计处理； （ 10 ）检查以净资产折合实收资本的金额是否与注册资本实收情况明细表一致。